臺灣高等法院刑事裁定
110年度聲字第2599號
聲  請  人  臺灣高等檢察署檢察官
受  刑  人  吳彥霆



上列聲請人因受刑人數罪併罰有二裁判以上，聲請定其應執行之
刑（聲請案號：110年度執聲字第1130號），本院裁定如下：
    主  文
甲○○犯如附表所示各罪所處之刑，應執行有期徒刑肆年。
    理  由
一、聲請意旨略以：受刑人甲○○因詐欺等數罪，先後經判決確定
    如附表，應依刑法第53條、第51條第5款規定，定其應執行
    之刑，爰依刑事訴訟法第477條第1項聲請裁定等語。
二、按裁判確定前犯數罪者，併合處罰之；數罪併罰，有二裁判
    以上者，依刑法第51條之規定，定其應執行之刑；又宣告多
    數有期徒刑者，於各刑中之最長期以上，各刑合併之刑期以
    下，定其刑期，但不得逾30年；刑法第50條第1項本文、第5
    3條及第51條第5款分別定有明文。次按法律上屬於自由裁量
    之事項，有其外部性界限及內部性界限，並非概無拘束。依
    據法律之具體規定，法院應在其範圍選擇為適當之裁判者，
    為外部性界限；而法院為裁判時，應考量法律之目的，及法
    律秩序之理念所在者，為內部性界限；法院為裁判時，二者
    均不得有所踰越。在數罪併罰，有二裁判以上，定其應執行
    之刑時，固屬於法院自由裁量之事項，然仍應受前揭外部性
    界限及內部性界限之拘束（最高法院93年度台非字第192號
    判決意旨可資參照）。再按數罪併罰，分別宣告多數有期徒
    刑者，於各刑中之最長期以上，各刑合併之刑期以下，定其
    刑期，但不得逾30年，刑法第51條第5款定有明文；乃因刑
    罰之科處，應以行為人之責任為基礎，考量人之生命有限，
    刑罰對被告造成之痛苦程度，係以刑度增加而生加乘成效果
    ，而非等比方式增加，如以實質累加方式執行，刑責恐將偏
    重過苛，不符現代刑事政策及刑罰之社會功能，故透過定應
    執行刑程式，採限制加重原則，授權法官綜合斟酌被告犯罪
    行為之不法與罪責程度、各罪彼此間之關聯性（例如數罪犯
    罪時間、空間、各行為所侵害法益之專屬性或同一性、數罪
    對法益侵害之加重效應等）、數罪所反應被告人格特性與傾
    向、對被告施以矯正之必要性等，妥適裁量最終具體應實現
    之刑罰，以符罪責相當之要求。因此，法院於酌定執行刑時
    ，應體察法律恤刑之目的，為妥適之裁量，俾符合實質平等
    原則（最高法院105年度台抗字第626號裁判意旨參照）。
三、經查：受刑人所犯如附表所示之罪，前經臺灣新北地方法院
    、本院分別判處如附表所示之刑（附表編號19至36之「備註
    」欄，均應更正為「新北地檢110年度執字第2503號、編號1
    6至36經判決應執行有期徒刑2年5月」；附表編號21「犯罪
    日期」欄，應更正為「106年12月3日凌晨0時41分許後某時
    」），均經分別確定在案，且各罪均為附表編號1所示案件
    裁判確定前所犯，本院亦為最後事實審之法院，有各該刑事
    判決書及本院被告前案紀錄表在卷可稽。茲檢察官聲請定其
    應執行之刑，本院審核認聲請為適當，應予准許。審酌受刑
    人於短期間內，多次犯加重詐欺取財罪，罪質相同，刑法第
    51條第5款係採限制加重原則，而非累加原則之意旨，兼衡
    受刑人犯罪行為之不法與罪責程度、附表各罪彼此間之關聯
    性、附表各罪所反應受刑人之人格特性與傾向、對受刑人施
    以矯正之必要性等裁量內部性界限，及附表所示各罪宣告刑
    總和上限之外部性界限，爰依刑法第51條第5款規定，就附
    表所示各罪所處之刑，定其應執行之刑如主文所示。
四、據上論斷，依刑事訴訟法第477條第1項，刑法第50條第1項
    、第53條、第51條第5款，裁定如主文。
中　　華　　民　　國　　110 　年　　7 　　月　　2 　　日
                  刑事第九庭    審判長法　官  潘翠雪
                                      法　官  陳信旗
                                      法　官  俞秀美
以上正本證明與原本無異。
如不服本裁定，應於收受送達後五日內向本院提出抗告狀。
                                      書記官  謝崴瀚
中　　華　　民　　國　　110 　年　　7 　　月　　2 　　日
附表     編號  1 2 3 罪名  詐欺 詐欺 詐欺 宣告刑  有期徒刑1年2月 有期徒刑1年2月 有期徒刑1年2月 犯罪日期  106年10月16日22時11至13分許後之密接時間(當日或隔日某時) 106年10月15日16時47分治49分許後之密接時間(當日或隔日某時) 106年10月16日0時48分至49許後之密接時間(當日或隔日某時) 偵查(自訴)機關年度案號  新北地檢109年度偵字第6689號等 新北地檢109年度偵字第6689號等 新北地檢109年度偵字第6689號等  法　院 新北地院 新北地院 新北地院 最後事實審 案　號 109年度金訴字第205號 109年度金訴字第205號 109年度金訴字第205號  判決 日期 110/01/06 110/01/06 110/01/06  法院 新北地院 新北地院 新北地院 確定 判決 案號 109年度金訴字第205號 109年度金訴字第205號 109年度金訴字第205號  判決確定日期 110/03/30 110/03/30 110/03/30 是否為得易科 罰金之案件  否 否 否 備註  新北地檢110年度執字第4083號 編號1至15經判決應執行有期徒刑2年2月   

     編號  4 5 6 罪名  詐欺 詐欺 詐欺 宣告刑  有期徒刑1年2月 有期徒刑1年2月 有期徒刑1年2月 犯罪日期  106年10月16日0時33分許後之密接時間(當日或隔日某時) 106年10月15日22時37至39分許及22時45分、23時9分許後之密接時間(當日或隔日某時) 106年10月15日22時37至39分許後之密接時間(當日或隔日某時) 偵查(自訴)機關年度案號  新北地檢109年度偵字第6689號等 新北地檢109年度偵字第6689號等 新北地檢109年度偵字第6689號等  法　院 新北地院 新北地院 新北地院 最後事實審 案　號 109年度金訴字第205號 109年度金訴字第205號 109年度金訴字第205號  判決 日期 110/01/06 110/01/06 110/01/06  法院 新北地院 新北地院 新北地院 確定 判決 案號 109年度金訴字第205號 109年度金訴字第205號 109年度金訴字第205號  判決確定日期 110/03/30 110/03/30 110/03/30 是否為得易科 罰金之案件  否 否 否 備註  新北地檢110年度執字第4083號 編號1至15經判決應執行有期徒刑2年2月   
     編號  7 8 9 罪名  詐欺 詐欺 詐欺 宣告刑  有期徒刑1年2月 有期徒刑1年2月 有期徒刑1年2月 犯罪日期  106年10月15日21時38至43分許後之密接時間(當日或隔日某時) 106年10月16日0時30至32分許後之密接時間(當日或隔日某時) 106年10月15日19時38分許後之密接時間(當日或隔日某時) 偵查(自訴)機關年度案號  新北地檢109年度偵字第6689號等 新北地檢109年度偵字第6689號等 新北地檢109年度偵字第6689號等  法　院 新北地院 新北地院 新北地院 最後事實審 案　號 109年度金訴字第205號 109年度金訴字第205號 109年度金訴字第205號  判決 日期 110/01/06 110/01/06 110/01/06  法院 新北地院 新北地院 新北地院 確定 判決 案號 109年度金訴字第205號 109年度金訴字第205號 109年度金訴字第205號  判決確定日期 110/03/30 110/03/30 110/03/30 是否為得易科 罰金之案件  否 否 否 備註  新北地檢110年度執字第4083號 編號1至15經判決應執行有期徒刑2年2月   
     編號  10 11 12 罪名  詐欺 詐欺 詐欺 宣告刑  有期徒刑1年2月 有期徒刑1年2月 有期徒刑1年2月 犯罪日期  106年10月16日12時1至6分許、同日12時43分至47分許後之密接時間(當日或隔日某時) 106年10月16日12時57分許至14時5分許後之密接時間(當日或隔日某時) 106年10月14日20時19許後之密接時間(當日或隔日某時) 偵查(自訴)機關年度案號  新北地檢109年度偵字第6689號等 新北地檢109年度偵字第6689號等 新北地檢109年度偵字第6689號等  法　院 新北地院 新北地院 新北地院 最後事實審 案　號 109年度金訴字第205號 109年度金訴字第205號 109年度金訴字第205號  判決 日期 110/01/06 110/01/06 110/01/06  法院 新北地院 新北地院 新北地院 確定 判決 案號 109年度金訴字第205號 109年度金訴字第205號 109年度金訴字第205號  判決確定日期 110/03/30 110/03/30 110/03/30 是否為得易科 罰金之案件  否 否 否 備註  新北地檢110年度執字第4083號 編號1至15經判決應執行有期徒刑2年2月   
     編號  13 14 15 罪名  詐欺 詐欺 詐欺 宣告刑  有期徒刑1年2月 有期徒刑1年2月 有期徒刑1年1月 犯罪日期  106年10月14日20時19分許後之密接時間(當日或隔日某時) 106年10月24日13時59分許後之密接時間(當日或隔日某時) 106年10月24日19時23分、31分許至32分許、20時30分許後之密接時間(當日或隔日某時) 偵查(自訴)機關年度案號  新北地檢109年度偵字第6689號等 新北地檢109年度偵字第6689號等 新北地檢109年度偵字第6689號等  法　院 新北地院 新北地院 新北地院 最後事實審 案　號 109年度金訴字第205號 109年度金訴字第205號 109年度金訴字第205號  判決 日期 110/01/06 110/01/06 110/01/06  法院 新北地院 新北地院 新北地院 確定 判決 案號 109年度金訴字第205號 109年度金訴字第205號 109年度金訴字第205號  判決確定日期 110/03/30 110/03/30 110/03/30 是否為得易科 罰金之案件  否 否 否 備註  新北地檢110年度執字第4083號 編號1至15經判決應執行有期徒刑2年2月   
     編號  16 17 18 罪名  詐欺 詐欺 詐欺 宣告刑  有期徒刑1年2月 有期徒刑1年2月 有期徒刑1年1月 犯罪日期  106年9月25日晚間7時40分、41分許後某時 106年12月2日下午4時23分、下午6時59分許後某時 106年12月2日下午4時23分、下午6時59分許後某時 偵查(自訴)機關年度案號  臺北地檢107年度少連偵字第36號等 臺北地檢107年度少連偵字第36號等 臺北地檢107年度少連偵字第36號等  法　院 臺灣高院 臺灣高院 臺灣高院 最後事實審 案　號 108年度上訴字第882號 108年度上訴字第882號 108年度上訴字第882號  判決 日期 110/03/15 110/03/15 110/03/15  法院 臺灣高院 臺灣高院 臺灣高院 確定 判決 案號 108年度上訴字第882號 108年度上訴字第882號 108年度上訴字第882號  判決確定日期 110/04/27 110/04/27 110/04/27 是否為得易科 罰金之案件  否 否 否 備註  臺北地檢110年度執字第2503號 編號16至36經判決應執行有期徒刑2年5月   
     編號  19 20 21 罪名  詐欺 詐欺 詐欺 宣告刑  有期徒刑1年2月 有期徒刑1年4月 有期徒刑1年4月 犯罪日期  106年12月2日下午4時23分、下午6時59分許後某時 106年12月2日晚間9時44分至晚間10時25分後某時 106年12月3日0時41分許後某時 偵查(自訴)機關年度案號  臺北地檢107年度少連偵字第36號等 臺北地檢107年度少連偵字第36號等 臺北地檢107年度少連偵字第36號等  法　院 臺灣高院 臺灣高院 臺灣高院 最後事實審 案　號 108年度上訴字第882號 108年度上訴字第882號 108年度上訴字第882號  判決 日期 110/03/15 110/03/15 110/03/15  法院 臺灣高院 臺灣高院 臺灣高院 確定 判決 案號 108年度上訴字第882號 108年度上訴字第882號 108年度上訴字第882號  判決確定日期 110/04/27 110/04/27 110/04/27 是否為得易科 罰金之案件  否 否 否 備註  臺北地檢110年度執字第2503號 編號16至36經判決應執行有期徒刑2年5月   
     編號  22 23 24 罪名  詐欺 詐欺 詐欺 宣告刑  有期徒刑1年2月 有期徒刑1年4月 有期徒刑1年6月 犯罪日期  106年12月2日晚間11時41分後某時 106年12月2日晚間9時44分至晚間10時25分許後某時 106年12月3日下午6時17分至18分許、同日下午6時31分至42分許後某時 偵查(自訴)機關年度案號  臺北地檢107年度少連偵字第36號等 臺北地檢107年度少連偵字第36號等 臺北地檢107年度少連偵字第36號等  法　院 臺灣高院 臺灣高院 臺灣高院 最後事實審 案　號 108年度上訴字第882號 108年度上訴字第882號 108年度上訴字第882號  判決 日期 110/03/15 110/03/15 110/03/15  法院 臺灣高院 臺灣高院 臺灣高院 確定 判決 案號 108年度上訴字第882號 108年度上訴字第882號 108年度上訴字第882號  判決確定日期 110/04/27 110/04/27 110/04/27 是否為得易科 罰金之案件  否 否 否 備註  臺北地檢110年度執字第2503號 編號16至36經判決應執行有期徒刑2年5月   
     編號  25 26 27 罪名  詐欺 詐欺 詐欺 宣告刑  有期徒刑1年2月 有期徒刑1年2月 有期徒刑1年4月 犯罪日期  106年12月4日11時43分許後某時 106年12月30日下午6時許後某時 107年1月8日下午3時20分、4時36分許後某時 偵查(自訴)機關年度案號  臺北地檢107年度少連偵字第36號等 臺北地檢107年度少連偵字第36號等 臺北地檢107年度少連偵字第36號等  法　院 臺灣高院 臺灣高院 臺灣高院 最後事實審 案　號 108年度上訴字第882號 108年度上訴字第882號 108年度上訴字第882號  判決 日期 110/03/15 110/03/15 110/03/15  法院 臺灣高院 臺灣高院 臺灣高院 確定 判決 案號 108年度上訴字第882號 108年度上訴字第882號 108年度上訴字第882號  判決確定日期 110/04/27 110/04/27 110/04/27 是否為得易科 罰金之案件  否 否 否 備註  臺北地檢110年度執字第2503號 編號16至36經判決應執行有期徒刑2年5月   
     編號  28 29 30 罪名  詐欺 詐欺 詐欺 宣告刑  有期徒刑1年2月 有期徒刑1年4月 有期徒刑1年2月 犯罪日期  107年1月7日下午5時1分、5時55分許後某時 107年1月7日下午6時27分、晚間7時59分許後某時 107年1月7日下午5時27分許後某時 偵查(自訴)機關年度案號  臺北地檢107年度少連偵字第36號等 臺北地檢107年度少連偵字第36號等 臺北地檢107年度少連偵字第36號等  法　院 臺灣高院 臺灣高院 臺灣高院 最後事實審 案　號 108年度上訴字第882號 108年度上訴字第882號 108年度上訴字第882號  判決 日期 110/03/15 110/03/15 110/03/15  法院 臺灣高院 臺灣高院 臺灣高院 確定 判決 案號 108年度上訴字第882號 108年度上訴字第882號 108年度上訴字第882號  判決確定日期 110/04/27 110/04/27 110/04/27 是否為得易科 罰金之案件  否 否 否 備註  臺北地檢110年度執字第2503號 編號16至36經判決應執行有期徒刑2年5月   
     編號  31 32 33 罪名  詐欺 詐欺 詐欺 宣告刑  有期徒刑1年2月 有期徒刑1年2月 有期徒刑1年6月 犯罪日期  107年1月7日晚間7時38分、59分許後某時 107年1月9日下午2時50分至55分許後某時 107年1月8日下午2時8分、12分許後某時 偵查(自訴)機關年度案號  臺北地檢107年度少連偵字第36號等 臺北地檢107年度少連偵字第36號等 臺北地檢107年度少連偵字第36號等  法　院 臺灣高院 臺灣高院 臺灣高院 最後事實審 案　號 108年度上訴字第882號 108年度上訴字第882號 108年度上訴字第882號  判決 日期 110/03/15 110/03/15 110/03/15  法院 臺灣高院 臺灣高院 臺灣高院 確定 判決 案號 108年度上訴字第882號 108年度上訴字第882號 108年度上訴字第882號  判決確定日期 110/04/27 110/04/27 110/04/27 是否為得易科 罰金之案件  否 否 否 備註  臺北地檢110年度執字第2503號 編號16至36經判決應執行有期徒刑2年5月   
     編號  34 35 36 罪名  詐欺 詐欺 詐欺 宣告刑  有期徒刑1年2月 有期徒刑1年6月 有期徒刑1年6月 犯罪日期  107年1月8日下午4時33分許後某時 106年12月30日下午6時許後某時 106年12月29日下午4時58分至晚間7時8分許後某時 偵查(自訴)機關年度案號  臺北地檢107年度少連偵字第36號等 臺北地檢107年度少連偵字第36號等 臺北地檢107年度少連偵字第36號等  法　院 臺灣高院 臺灣高院 臺灣高院 最後事實審 案　號 108年度上訴字第882號 108年度上訴字第882號 108年度上訴字第882號  判決 日期 110/03/15 110/03/15 110/03/15  法院 臺灣高院 臺灣高院 臺灣高院 確定 判決 案號 108年度上訴字第882號 108年度上訴字第882號 108年度上訴字第882號  判決確定日期 110/04/27 110/04/27 110/04/27 是否為得易科 罰金之案件  否 否 否 備註  臺北地檢110年度執字第2503號 編號16至36經判決應執行有期徒刑2年5月